
Definitions

Rules

VG>i2 -> VV

* *mîskanaw>i2^DIMs*
* *mîskanâ000s*

* *mîskanaw>i2hk*
* *mîskanâ000hk*

* *sôniyâw>i2^DIMs*
* *sôniyâ000s0*

* *miskotâkay>i2^DIMs*
* *miskocâkâ000s0*

* *nâpîw>i2^DIMsis*
* *nâpî0000sis*

* *iskwîw>i2^DIMsis*
* *iskwî0000sis*

* *maskosiy>i2^DIMs*
* *maskosî0000s*

* *pikiw>i2^DIMs*
* *pikî0000s*

* *maskosiy>i2hk*
* *maskosî000hk*

* *sîwâpoy>i2^DIMs*
* *sîwâpô0000s*

* *tohtôsâpoy>i2hk*
* *tohtôsâpô000hk*

* *wâwi>i2^DIMs*
* *wâwi000s*

* *ôsi>i2hk*
* *ôsi00hk*

* *atimw>i2^DIMs*
* *acimo000s*

* *mistikw>i2hk*
* *mistiko00hk*
* *sâkahikan>i2^DIMs*
* *sâkahikan0i0s*

* *maskisin>i2hk*
* *maskisin0ihk*

* *atimw*
* *atim0*

* *askihkw*
* *askihk0*

* *nit2<nînihikw*
* *ni00nînihik*

* *a>tân*
* *î0tân*

* *nit2<astotin>i2^DIMs*
* *nic0ascocin0i0s*

* *î^EGLOT<acimo>t*
* *îh0acimo0t*

* *î^EGLOT<d1ay2<acimo>t*
* *îh00ay0acimo0t*

* *î^EGLOT<d2ay3d1âh<acimo>t*
* *îh00ay0âh0acimo0t*

* *nit2<nîhithawî>n2*
* *ni00nîhithawâ0n*
* *kit2<kâsîhkwî>n2*
* *ki00kâsîhkwâ0n*

* *nit2<tipiska>n2*
* *ni00tipiskî0n*
* *kit2<kiskîthihta>n2*
* *ki00kiskîthihtî0n*

* *î-<nîpin3>k*
* *î-0nîpih0k*

* *î-<mispon>k*
* *î-0mispo00k*

* *wapâht4>ikâtî>w*
* *wapâhc0ikâtî0w*

* *î-<mow2>i2ht*
* *î-0mow0iht*
* *î-<ayaw2>i2koyâhk*
* *î-0ayaw0ikoyâhk*
* *kit2<kîskisw>in*
* *ki00kîskiso00n*
* *nit2<kîskisw>i2mâwa*
* *ni00kîskiso00mâwa*
* *î-<kîskisw>i2tân*
* *î-0kîskiso00tân*
* *î-<kîskisw>it*
* *î-0kîskiso00t*
* *î-<kîskisw>i2sk*
* *î-0kîskiso00sk*
* *î-<kîskisw>i2koyâhk*
* *î-0kîskiso00koyâhk*
* *nit2<kîskisw>i2kawin*
* *ni00kîskiso00kawin*
* *kîskisw>in*
* *kîskiso00n*
* *kîskisw>ii2hkan*
* *kîskisô00hkan*

* *kit2<nitonaw>in*
* *ki00nitonaw0in*
* *nit2<nitonaw>i2mâwa*
* *ni00nitonâ000mâwa*
* *î-<nitonaw>i2tân*
* *î-0nitonâ000tân*
* *î-<nitonaw>it*
* *î-0nitonaw0it*
* *î-<nitonaw>i2sk*
* *î-0nitonâ000sk*
* *î-<nitonaw>i2koyâhk*
* *î-0nitonâ000koyâhk*
* *nit2<nitonaw>i2kawin*
* *ni00nitonâ000kawin*
* *nitonaw>in*
* *nitonaw0in*
* *nitonaw>îhkan*
* *nitonaw0îhkan*

* *it3>i*
* *is0i*
* *kit2<nakat3>in*
* *ki00nakas0in*
* *nit2<nakat3>i2mâwa*
* *ni00nakat0imâwa*
* *î-<nakat3>i2tân*
* *î-0nakat0itân*
* *î-<nakat3>it*
* *î-0nakas0it*
* *î-<nakat3>i2sk*
* *î-0nakat0isk*
* *î-<nakat3>i2koyâhk*
* *î-0nakat0ikoyâhk*
* *nit2<nakat3>i2kawin*
* *ni00nakat0ikawin*
* *nakat3>in*
* *nakas0in*
* *nakat3>ii2hkan*
* *nakas0îhkan*

* *kit2<kost3>in*
* *ki00ko0s0in*
* *nit2<kost3>i2mâwa*
* *ni00kost0imâwa*
* *î-<kost3>i2tân*
* *î-0kost0itân*
* *î-<kost3>it*
* *î-0ko0s0it*
* *î-<kost3>i2sk*
* *î-0kost0isk*
* *î-<kost3>i2koyâhk*
* *î-0kost0ikoyâhk*
* *nit2<kost3>i2kawin*
* *ni00kost0ikawin*
* *kost3>in*
* *ko0s0in*
* *kost3>ii2hkan*
* *ko0s0îhkan*

* *mi4<îwat3>i2^DIMs*
* *m00îwac0i0s*

__`OUTSIDE RULES`__

* *d1ay2-<nipâw*
* *na0-0nipâw*

* *d1âh-<nipâw*
* *nâh-0nipâw*

* *d2ay3-d1âh-<nipâw*
* *na0-nâh-0nipâw*

* *d2ay3-d1âh-<ayâw*
* *0ay-0âh-0ayâw*

* *d1âh-<ayâw*
* *0âh-0ayâw*

* *d1ay2-<ayâw*
* *0ay-0ayâw*

INITIAL CHANGE

* *nipât^IC*
* *nêpât0*

* *miyo-nipât^IC*
* *mêyo-nipât0*

* *itwêt^IC*
* *êtwêt0*

* *apit^IC*
* *êpit0*

* *wayawit^IC*
* *wêyawit0*

* *îkatêhtêt^IC*
* *âkatêhtêt0*

* *nîmit^IC*
* *nâmit0*

* *0ohcît^IC*
* *wêhcît0*

* *m0ostohtêt^IC*
* *mwêstohtêt0*

* *0oyôyot^IC*
* *wêyôyot0*

* *k0ocît^IC*
* *kwêcît0*

* *îkatêhât^IC*
* *âkatêhât0*

* *00îkatêhât^IC*
* *iyîkatêhât0*

* *00êskêt^IC*
* *iyêskêt0*

* *00âcimot^IC*
* *iyâcimot0*

* *00ôhkomit^IC*
* *iyôhkomit0*

* *w3<spiton*
* *o0spiton*

* *ni<spiton*
* *ni0spiton*

* *ki<spiton*
* *ki0spiton*

* *w3<îpit*
* *w0îpit*

* *w3<ahkwan*
* *w0ahkwan*

* *ni4<ohkom*
* *n00ôhkom*

* *ni4<ohkom>i2nân>ak*
* *n00ôhkom0inân0ak*

* *ki4<ohkom*
* *k00ôhkom*

* *w3<ohkom>a*
* *00ohkom0a*

* *nit2<ospwâkan*
* *nit0ôspwâkan*

* *kit2<ospwâkan*
* *kit0ôspwâkan*

* *ot2<ospwâkan*
* *ot0ôspwâkan*

Composing the rules together

* * *

<small>This (part of) documentation was generated from [src/fst/morphology/phonology.xfscript](https://github.com/giellalt/lang-cwd/blob/main/src/fst/morphology/phonology.xfscript)</small>
